Inventaris van het archief van de Algemene Secretarie van het ministerie van Defensie: beleidsterrein Militaire Operatiën, 1954 - 1981
Nationaal Archief, Den Haag
- Het voorbereiden en (nader) vaststellen van wet- en regelgeving inzake de gezagsgebieden van militaire gezagsdragers, 1953 - 1975, 54
  - Verdeling van het land in territoriale gezagsgebieden en de verdeling van deze gezagsgebieden in garnizoenen, 1953, 1955-1958; 449
  - Vaststelling van de gezagsgebieden van de militaire gezagsdragers, bevelhebbers, territoriale bevelhebbers, territoriale en provinciale commandanten, garnizoens- en geniecommandementen en eerstaanwezendschappen, 1957-1975; 450; pak
  - Vaststelling van de gezagsgebieden van de Commandant der Zeemacht in Nederland en diens subregionale bevelhebbers en van de commandanten der maritieme middelen in Nederland, 1962-1963; 451; pak
  - Instructies aan gedeconcentreerde rijksdiensten in buitengewone omstandigheden, 1963; 452
  - Instructie voor de admiraal Benelux, 1975; 453
- Het voorbereiden van de totstandkoming, wijziging en intrekking van wetgeving ter uitvoering van bepalingen uit de Oorlogswet voor Nederland inzake de rechtspositie van personen, zo nodig in overleg met de vakminister, 1964, 1966, 55
  - Ontwerp Rijksoorlogswet ex artikel 34 van het Statuut voor het Koninkrijk, 1964, 1966; 454
- Het bij algemene maatregel van bestuur voorbereiden van de totstandkoming, wijziging en intrekking van wetgeving inzake de uitvoering van bepalingen uit de Inkwartieringswet en inkwartieringsbesluit, zonodig in overleg met de Minister van Binnenlandse Zaken, 1954 - 1972, 63
  - Ontwerp AMVB tot aanvulling van het Inkwartieringsbesluit en wijziging van diverse artikelen van de inkwartierbeschikking 1953, 1954-1972; 455; pak
- Het voorbereiden en vaststellen van nadere regels, richtlijnen en voorschriften ter uitvoering van bepalingen van de Inkwartieringswet en het Inkwartieringsbesluit, zo nodig in overleg met de vakminister, 1953 - 1979, 65
  - Instructie voor een schadecommissaris en een vorderingsofficier als bedoeld in artikel 104 van de Inkwartieringswet, 1953, 1958-1959, 1963; 456
  - Herziening van de inkwartieringsbeschikking in het kader van vredes- en oorlogsbevelvoering, 1974-1979; 457
- Het nemen van maatregelen tot het voorzien in en bekend maken van roerende en onroerende goederen waarvan is te voorzien dat de in geval van oorlog, oorlogsgevaar of andere buitengewone omstandigheden ter voorziening in de behoeften aan inkwartiering en onderhoud gevorderd zullen worden, zo nodig in overleg met de vakminister, 1957 - 1963, 67
  - Regelen betreffende het vorderen van zaken in buitengewone omstandigheden, 1957-1963; 458-459; 2 pakken
    - Dossiernr. 209.985/h - 209.985/t, 458
    - Dossiernr. 209.985/u - 209.985/2f, 459
- Het voorbereiden van de totstandkoming, wijziging en intrekking van (voorlopige) wettelijke voorzieningen in verband met de (voorgenomen intrekking van de) wet waarin wordt verklaard dat er oorlogsgevaar is in de zin waarin dat woord in ‘s Lands wetten voorkomt, zo nodig in overleg met de vakministers, 1956 - 1959, 74
  - Consequenties wettelijke regelingen n.a.v. opheffing van de toestand van oorlogsgevaar, 1956-1959; 460
- Het voorbereiden en vaststellen van wet- en regelgeving ter uitvoering artikel 45 van de Wegenverkeerswet in verband met de wet waarin wordt verklaard dat er oorlogsgevaar is in de zin waarin dat woord in ‘s Lands wetten voorkomt, zo nodig in overleg met de minister van Verkeer en Waterstaat, 1952 - 1979, 76
  - Besluit houdende vaststelling van nadere regels ter uitvoering van artikel 45 van de Wegenverkeerswet- en het reglement, 1952, 1955 -1973; 461; pak
  - Wijziging van de Wegenverkeerswet en het reglement verkeersregels, 1974-1979; 462; pak
- Het voorbereiden van wet- en regelgeving met betrekking tot maatregelen en werken nodig tot voorziening in de belangen van de landsverdediging in verband met de afsluiting en droogmaking van de Zuiderzee, in overleg met de vakminister, 1957 - 1959, 78
  - Wijziging van de wet van 14 juni en 20 december 1918 tot afsluiting en droogmaking van de Zuiderzee, 1957-1959; 463
  - Voorbereiding betreffende de verhoging van het IJssel- en het Veluwemeer peil, ten behoeve van het onder water zetten van het Noordelijk deel van de IJssellinie, 1958-1959; 464
- Het voorbereiden en vaststellen van wet- en regelgeving met betrekking tot het gebruik van eigendom voor het voorbereiden en het stellen van militaire inundatie, zonodig in overleg met de vakminister, 1953 - 1960, 80
  - Wijziging van de evacatielijn van het te ontruimen Rijn / IJsselgebied, 1953, 1960; 465
  - Ontwerp van een nieuw (rijks)waterreglement, 1954, 1956-1958; 466
- Het voorbereiden en vaststellen van wet- en regelgeving met betrekking tot het opheffen van publiekrechtelijke en privaatrechtelijke belemmeringen met het oog op de aanleg, de instandhouding en het gebruik van werken ten behoeve van de landsverdediging, 1957 - 1978, 82
  - Ontwerp van wet tot verlenging van de werkingsduur van de Belemmeringenwet Landsverdediging, 1957-1966; 467
  - Ontwerp van de Ontgronding- en onteigeningswet, en wijziging en aanvulling Rivierenwet, 1958-1970; 468
  - Concessieverleningen aan waterleidingen en nutsbedrijven in verband met toepassing van de Belemmeringenwetten, 1969-1978; 469
- Het aan de hand van de militaire behoeften voorbereiden en vaststellen van plannen ter constructie dan wel ontmanteling van strategische militaire verdedigingswerken, zo nodig in overleg met de vakminister, 1955 - 1971, 86
  - Opruimen van voormalig Duitse verdedigingswerken op de Zeewering tussen West-Kapelle, Domburg en in de plaatsen Vlissingen en Walcheren, 1955, 1958-1959; 470
  - Opruimen van kazematten in Bemmel, Weert, Deurne, Grave en bij bruggen over de Waal en over het Hollands Diep bij de Moerdijk, 1955-1971; 471
  - Opruimen van een voormalig Duits verdedigingswerk op het eiland van Dordrecht, 1956; 472
  - Opruiming van voormalige verdedigingswerken langs de kust van Noord-Holland, 1956-1957; 473; pak
  - Opruimen van voormalige Duitse verdedigingswerken in 's-Gravenhage en Scheveningen, 1956-1958; 474
  - Voordracht voor opheffing als vestingwerk van het fort in de Botshol, 1957; 475
  - Opruimen van een voormalig Duitse verdedigingswerk te Velsen, 1957-1958; 476
  - Voordracht voor opheffing als vestingwerk van de geschutbanken achter de Diefdijk bij fort Everdingen en de batterij aan de Zuider-Lekdijk, 1957-1958; 477
  - Voordracht voor opheffing als vestingwerk van het fort de Oostbatterij en de stelling om Den Helder, 1958; 478
  - Voordracht voor opheffing als vestingwerk van het fort op de Hoofddam bij Pannerden, 1958-1959; 479
  - Voorstel voor opheffing als vestingwerk van de linie Kudelstaart-Uithoorn, 1958-1959; 480
  - Voorstel voor opheffing als vestingwerk van de Stelling aan de Linge, 1958-1959; 481
  - Voorstel voor opheffing als vestingwerk van het havenwerk en de wal van Gorinchem, 1959; 482
  - Voorstel voor opheffing als vestingwerk van de wal van Weesp, 1959; 483
  - Voordracht voor opheffing als vestingwerk van het fort bij Vuren, 1959; 484
  - Voorstel voor opheffing als vestingwerk van enige tot de Nieuwe Hollandse Waterlinie behorende objecten, 1959-1960; 485
  - Voordracht voor opheffing als vestingwerk van het werk op de Penserdijk en de Noorddijk, 1959-1960; 486
  - Voordracht voor opheffing als vestingwerk van het werk aan de Hoofddijk, 1960; 487
  - Opruimen van voormalige verdedigingswerken in de Johannapolder ten oosten van de stad Utrecht, 1960; 488
- Het ontwerpen van militaire vlaggen, vaandels en standaarden, uniformen, tenuen en onderscheidingstekens, en nationaliteits- en inschrijvingskenmerken aan militaire voer-, vlieg- en vaartuigen, 1954 - 1977, 92
  - Onderscheidingsvlag voor de Chef Luchtmachtstaf, Commandant Luchtverdediging en de Commandant Tactische Luchtstrijdkrachten, 1954; 489
  - Nieuwe baldakijntent voor H.M. de Koningin, 1955-1964; 490
    N.B Bevat vergaderstukken van de Baldakijncommissie.
  - Borst onderscheidingstekens voor parachutisten en medailles van verdiensten in zilver en in brons, 1955-1956, 1968; 491
  - Squadronemblemen voor vliegende operationele squadrons van de Koninklijke Luchtmacht, 1955-1978; 492
  - Standaard voor het Regiment Huzaren van Boreel, 1960-1970; 493
  - Herdenkingszegel ter gelegenheid van 150 jaar bestaan van de Koninklijke Militaire Academie (KMA), 1967-1977; 494
  - Het maken van een gedenkteken voor wijlen generaal Winkelman, en het aanbrengen van het opschrift Generaal Winkelmankazerne in de legerplaats Nunspeet, 1971-1973; 495
  - Wijziging van het uniform van de Koninklijke Marechaussee (KMAR), 1973; 496
- Het voorbereiden en vaststellen van wet- en regelgeving inzake het toekennen en vertonen van militaire vlaggen, vaandels en standaarden, uniformen, tenues en onderscheidingstekens, en nationaliteits- en inschrijvingskenmerken aan militaire voer-, vlieg- en vaartuigen, zo nodig in overleg met de vakminister, 1949 - 1980, 93
  - Tenue en uniform
    - Gala-uniformen voor de Johan Willem Friso Kapel, 1954-1955; 497
    - Dagelijks tenue en onderscheidingstekenen voor de Militaire Vrouwenafdeling (Milva), 1954-1956; 498
    - Ceremonieel tenue Fanfarekorps der Genie, 1955; 499
    - Uniformen en tenues in de tropen, 1955; 500
    - Invoering van het donkere uniform en het dragen van nestels door militairen bij het wapen der Koninklijke Marechaussee, 1955, 1959; 501
    - Ceremonieel tenue voor het Trompetterkorps der Cavalerie, 1956; 502
    - Ceremonieel tenue voor het Trompetterkorps der Artillerie, Tamboerkorps Regiment van Heutsz en de Technische Dienst, 1960-1963; 503
    - Avondtenuen officieren en onderofficieren met een hogere rang dan sergeant-majoor met uitzondering van de adjudanten-onderofficieren van de luchtmacht., 1962; 504
    - Vaststelling dagelijks tenue luchtmacht, 1962; 505
    - Voorschrift tenuen voor militairen van de landmacht, 1963-1965; 506
    - Wijziging van het voorschrift uniformen luchtmacht, 1974; 507
  - Vlaggen, vaandels en standaarden
    - Onderscheidingsvlaggen voor de minister en de staatssecretarissen van Oorlog/Defensie, 1949-1972; 508
    - Herziening vaandelopschrift Korps Commandotroepen (KCT), 1954-1955; 509
    - Herziening vaandelopschrift Regiment Van Heutsz, 1955; 510
    - Vaandel Landmacht in Suriname, 1955-1957; 511
    - Vaandel voor de Koninklijke Luchtmacht (KLu), 1955-1968; 512
    - Vaandel voor het Regiment Limburgse Jagers, 1955-1961; 737
    - Vaandel voor het voormalige Korps Marechaussee van Atjeh en onderhorigheden, 1955-1970; 513
    - Vaandels voor het Regiment Infanterie Chassé en Menno van Coehoorn, 1955-1976; 514
    - Onderscheidingsvlaggen voor de Leden van het Koninklijk Huis, Prinsessen der Nederlanden en H.M. de Koningin, 1955-1980; 515
      Bevat stukken inzake de troonwisseling.
    - Opschrift in het vaandel van het Regiment Stoottroepen, 1955, 1965; 516
    - Vlag voor de 1 Divisie 7 December, 1957-1958; 517
    - Onderscheidingstekens en vaandel voor Intendance Staf en het Regiment Intendancetroepen, 1957, 1980; 518
    - Vaandel Regiment (incl. Tamboerkorps) Aan- en Afvoertroepen (AAT), 1958, 1975; 519
    - Bataljonsvlag 6 Infanterie Bataljon Oranje Gelderland, 1961; 520
    - Vaststelling van het model van vaandels voor gemechaniseerde eenheden van de landmacht, 1969; 521
    - Standaard van het Wapen der Cavalerie KNIL, 1969; 522
    - Voorstel tot het schenken van een vaandel voor het 100 jarig bestaan van het Regiment Verbindingstroepen, 1974; 523
    - Commandovlaggen van de Nationaal Territoriaal Commando (NTC) en Nationaal Logistiek Commando (NLC), 1975; 738
    - Cravattes aan vaandels en standaarden, 1975-1980; 739
    - Vaandel en onthulling monument voor het Regiment Geneeskundige troepen, 1978-1979; 740
  - Onderscheidingstekens
    - Onderscheidingstekens voor vrijwilligers van de Nationale Reserve en hulpmarechaussees, 1954-1955; 524
    - Baretten en borst onderscheidingstekens, 1954-1955, 1957; 525
    - Gewondenstrepen, 1955; 526
    - Mouwembleem voor de Territoriale Troepen, 1955; 527
    - Mouwembleem bij de land- en luchtmacht, 1955-1956, 1964, 1967; 528
    - Onderscheidingstekens voor de landmacht (incl. de regeling gekleed tenue officieren), 1955-1957, 1960-1966; 529
    - Wijziging van rangonderscheidingsteken van de mantel behorende bij het geklede en ceremoniële tenue KLu, 1955-1973; 530; pak
    - Nieuwe rang- en standonderscheidingstekens voor militairen beneden de rang van adjudant-onderofficier behorende tot de luchtmacht, 1956-1957, 1960-1962; 531
    - Onderscheidingsteken voor luchtmachtofficieren, aan wie het brevet voor hogere technische bekwaamheid is toegekend en voor uitgebreide kennis van het militaire recht, 1957-1958; 532
    - Rangonderscheidingsteken op de schouderbedekking voor militairen beneden de rang van adjudant onderofficier (chevronvorm) en op het gevechtstenue, 1958, 1975; 533
    - Onderscheidingsteken voor compagniessergeant-majoor, 1959; 534
    - Borstonderscheidingsteken voor legerluchtwaarnemer, 1963-1964; 535
  - Emblemen voor onderdelen en kenmerken op materieel
    - Embleem voor de Technische Staf (TS), 1955; 536
    - Kentekens voor militaire motorrijtuigen, 1955-1956, 1964; 537
    - Embleem voor de Luchtmacht Instructie en Militaire Opleidingen School. (LIMOS), 1974; 538
    - Embleem voor de Search and Rescue (SAR) tevens Fotovlucht van de vliegbasis Soesterberg, 1974; 539
    - Onderdeelsemblemen van CTL, CLO, 503 Squadron en CRC/Mil. ATTC, 1974-1975; 540
    - Embleem Luchtmacht Verbindings- en Meteorologische Groep (LVMG), 1976; 741
    - Embleem Luchtmacht Officiersschool, 1977; 742
    - Embleem Depot Electronisch Materieel (DELM), 1979; 743
  - Naamgeving materieel
    - Marinetanker Y 8535 vervangen door motortankschip Patria, 1977; 744
- Het voorbereiden en vaststellen van wet- en regelgeving over de procedure aangaande ceremoniële en protocollaire aangelegenheden, 1954 - 1980, 95
  - Opgave van de te beschermen staatsemblemen die voor bescherming als gevolg van de Merkenwet in aanmerking komen, 1954-1955; 541
  - Wijzigingen reglement op de eerbewijzen en ceremonieel (REC), herziening groetplicht, aanspreekvormen, parades en voorschift op het Wilhelmus, 1955-1978; 542-543; 2 pakken
    - Dossiernr. 204.934 - 212.652/3e, 542
    - Dossiernr. 212.652 - 367.190/j, 543
  - Ontwerpbesluit tot regeling van de voortzetting van de traditie bij de vredesonderdelen van het Wapen der Artillerie en Infanterie, 1956-1972; 544
  - Reglement militair eerbetoon bij begrafenissen van militairen van de land- en luchtmacht, 1957-1958, 1966; 545
  - Voorgeschreven eerbewijzen bij een officieel buitenlands (staats)bezoek van een minister of staatssecretaris van defensie aan Nederland, 1959; 546
  - Richtlijnen voor het gebruik van de Nederlandse vlag, 1964; 547
  - Landmachtmededeling over militaire plechtigheden en gebeurtenissen, 1964, 1970; 548
  - Het houden van militaire parades, 1967-1969; 549
  - Militaire erewachten bij officiële staatsbezoeken, 1975-1978; 550
  - Vaststelling van inspectie- en defileermarsen, 1977-1978; 551
  - Traditiecommissie Koninklijke Marechaussee, 1978-1979; 552
  - Herdenking 150 jaar Garderegimenten Grenadiers en Jagers, 1978-1980; 553
  - Regeling militair ceremonieel bij het aanbieden van geloofsbrieven aan Hare Majesteit de Koningin, 1980; 554
- Het verzamelen van gegevens voor het maken van niet-beleidsvoorbereidende studies op militair historisch gebied, 1947 - 1976, 98
  - Onderzoek naar gegevens over Prof. J. Eggers betrokken bij de totstandkoming van herstelwetgeving tijdens zijn verblijf te Londen 1942-1945 en over agenten van het Bureau Bijzondere Opdrachten welke in 1944-1945 vanuit Engeland naar bezet Nederlands gebied werden overgebracht in het kader van het Englandspiel werden omgebracht, 1947-1976; 555
- Het verzamelen van gegevens voor het maken van niet-beleidsvoorbereidende studies op militair historisch gebied, 1948 - 1978, 99
  - Overdracht studieverzameling van wapens en ander oorlogsmaterieel uit de Tweede Wereldoorlog van het Armentarium te Delft aan het Leger en Wapenmuseum, 1948-1966; 556
  - Onderzoek naar het tijdstip van de Duitse inval in Nederland op 10 mei 1940, 1976-1980; 557
  - Schenking van de militaire bezittingen van generaal F.A. Palm aan de officiersmess van de Kolonel Palmkazerne, 1978; 558
- Het voorbereiden en vaststellen van aanwijzingen, richtlijnen en voorschriften voor de uitvoering van het oefenbeleid bij de krijgsmachtdelen, 1951 - 1980, 100
  - Regeling betreffende het gebruik van oefenterreinen, 1951, 1956; 559
  - Overeenkomst met Frankrijk betreffende een schade-regeling en het gebruik van het kamp La Courtine, 1958-1973; 560; pak
  - Administratieve aanwijzingen ten behoeve van oefeningen in het buitenland, 1962-1973; 561
  - Voorstel om de oefengelegenheid voor de landmacht te verbeteren, 1964; 562
  - Koninklijke Besluiten en beschikkingen welke van kracht zijn bij de oefening Fallex, 1966; 563
  - Voorbereidingen voor de oefening Wintex en Cimex 1979, 1970-1979; 564
  - Overeenkomst met Duitsland betreffende het medegebruik van het luchtdoelartillerie schietkamp Botgat te Den Helder, 1974-1978; 565
  - Inrichtingen van het militair oefenterrein de Vliehors op Vlieland, 1974-1980; 566-567; 2 pakken
    - Dossiernr. 392.316/8 - 392.316/r, 566
    - Dossiernr. 392.316/s, 567
  - Schending van de Zweedse territoriale wateren door Nederlandse oorlogsschepen tijdens oefening, 1976; 568
  - Rapport over de verkenning van oefenterreinen in Canada, 1975; 569
  - Studieopdracht m.b.t. een vliegoefenprogramma per vlieger per jaar, 1975, 1977; 570
  - Overleg met de provincie Noord-Brabant betreffende het militaire oefenterrein te Grave/Mill, 1976; 571
  - Onderzoek naar herhalingsoefeningen van het Korps Mobiele Colonnes (KMC), 1978; 572
  - Oefening Saxon Drive (incl. rapportage), 1978; 573
  - Voorbereiden van de mobilisatie opkomstoefening met codenaam Donderslag 10, 1978-1979; 574
  - Integratie van Belgische fregatten in het eskader, op grond van de Belgisch-Nederlandse samenwerking, tijdens oefening, 1979; 575
- Het voorbereiden en vaststellen van wet- en regelgeving op het gebied van operationeel militair vervoer en verkeer, zo nodig in overleg met de vakminister, 1955 - 1979, 104
  - Ontwerp wet op gevaarlijke stoffen, en reglement ontploffingsgevaarlijke stoffen krijgsmacht (ROSK) en regeling onderzoeken van ongevallen met munitie ontplofbare stoffen, 1955-1973; 576-582; 7 pakken
    N.B Bevat interimrapporten van de Interdepartementale commissie van advies inzake de veiligheidssituatie in de omgeving van de N.V. Koninklijke Nederlansche Springstoffenfabrieken (KNSF) te Muiden, Oudekerk a/d Amstel en Amstelveen en de Commissie inzake onderzoek naar de mogelijkheid de kruitfabrieken te verplaatsen (Commissie Muiden).
    - Dossiernr. 211.542 - 211.542/4z, 576
    - Dossiernr. 211.542/6g - 211.542/7z, 577
    - Dossiernr. 211.542/8s, 578
    - Dossiernr. 211.542/8a - 211.542/9y, 579
    - Dossiernr. 211.542/10a - 211.542/12w, 580
    - Dossiernr. 211.54213c - 211.542/15z, 581
    - Dossiernr. 201.161 - 201.161/4o, 582
  - Ontwerp van wet houdende in-, uit- en doorvoer van goederen toebehorende aan de Nederlandse strijdkrachten, 1955-1979; 583-586; 4 pakken
    - Dossiernr. 208.576/d - 208.576/o, 583
    - Dossiernr. 208.576/p - 213.949/x, 584
    - Dossiernr. 213.949/z - 388.940/k, 585
    - Dossiernr. 388.940/l - 388.940/3n, 586
- Het voorbereiden en vaststellen van aanwijzingen, richtlijnen en voorschriften voor de uitvoering van het beleid op het gebied van operationeel militair vervoer en verkeer bij de krijgsmachtdelen, 1954 - 1978, 108
  - Het schutten van vaartuigen met ontplofbare stoffen, 1954-1955; 587
  - Maximumsnelheid voor militaire voertuigen, 1954-1957; 588
  - Regeling betreffende het gebruik van en schade aan wegen door militaire motorrijtuigen, 1955-1969; 589
  - Problematiek van slecht functionerende verlichting van militaire voertuigen en signalering van militaire colonnes, 1955-1970; 590
  - Invoering van vereenvoudigde vervoerbewijzen, 1955-1973; 591
  - Aanvragen voor luchtvervoer van personen en vracht, 1956-1966; 592
  - Vervoer van goederen per Nederlandse Spoorwegen, 1957-1958; 593
  - Verzorging van passagiers aan boord van transportvliegtuigen van de luchtmacht, 1971-1972; 594
  - Ontwerpbesluit houdende bepalingen ter voorkoming van aanvaringen op zee, 1974-1976; 595; pak
  - Het aanhouden van capaciteit voor verdedigings-doeleinden en tot de dekking van daarmede verband houdende kosten voor spoorwegvervoer in bijzondere omstandigheden, 1974-1978; 596
  - Bepaling ten behoeve van de krijgsmacht over het gebruik voor oefeningen van terreinen en wegen en over de melding van schade aan derden bij oefeningen en van verkeer en andere ongevallen in binnen- en buitenland, 1976-1978; 597
- Het voorbereiden en vaststellen van aanwijzingen, richtlijnen en voorschriften voor de uitvoering van het beleid op het gebied van militaire verbindingen en communicatie bij de krijgsmachtdelen, 1956 - 1978, 111
  - Regeling berichtenverkeer, niet van toepassing in geval van oorlog, 1956, 1969, 1973; 598
  - Vaststelling van de nieuwe noodseinen- en spoedseinen instructie, 1957; 599
  - Het van kracht worden van het NATO subject indicator system (NASIS) ten behoeve van het militaire berichtenverkeer, 1978; 600
- Het vaststellen en samenstellen van (deel) rapportages ten behoeve van een geïntegreerd beeld op het gebied van militaire verbindingen en communicatie bij de krijgsmachtdelen, 1966 - 1971, 114
  - Memorandum betreffende de strategische satelliet verbindingen, 1966-1971; 601
- Het voorbereiden en vaststellen van aanwijzingen, richtlijnen en voorschriften voor de uitvoering van het beleid op het gebied van operationele militaire bedrijfsveiligheid bij de krijgsmachtdelen, 1956 - 1979, 126
  - Bedrijfszelfbeschermingsplan van het Ministerie van Oorlog/Defensie, waaronder de gebouwen Plein, Kalvermarkt en Bagijnenstraat), 1956-1971; 602; pak
  - Werkgroep automatiseringsopleidingen en beveiliging van computersystemen, waaronder het Defensie Computercentrum (DCC), 1973-1975,1977; 603; pak
  - Gebruik van de schietbaan te Belm - Verthe, en het eindrapport van de Werkgroep bewaking en beveiliging, 1974-1979; 604
    Bevat een stuk inzake regels t.a.v. particuliere beveiligingsorganisaties (uitvoering Wet op de Weerkorpsen).
- Het voorbereiden en vaststellen van wet- en regelgeving ter bepaling van de te doorlopen procedures en reglementen in geval van schade of ongevallen waarbij de krijgsmacht is betrokken, zo nodig in overleg met de vakminister, 1950 - 1980, 130
  - Melding van Verkeersongevallen en laten opmaken van een Verkeersongevallenrapport (VOR), 1950-1973; 605-606; 2 pakken
    - Dossiernr. 223.147 - 226.767/2j, 605
    - Dossiernr. 226.767/2k - 393.099/v, 606
  - Wetsontwerp vergoeding van door NAVO-, motorvoertuigen veroorzaakte schadegevallen t.g.v. aanrijdingen, de zogenaamde knock for knock-regeling, 1954-1971; 607; pak
  - Toepassen van het NAVO Statusverdrag tussen de leden betreffende de rechtspositie van hun strijdkrachten bij schade en ongevallen en de overeenkomst met België tot regeling van financiële geschillen die voortvloeien uit wederzijdse vorderingen uit de Tweede Wereldoorlog, 1955-1969; 608
  - Overeenkomst met de Bondsrepubliek Duitsland (BRD) inzake de regeling van afdoening van schadegevallen, toegebracht door Nederlandse troepen in de BRD (NAVO-Statusverdrag), 1956-1973; 609-611; 3 pakken
    - Dossiernr. 220.310 - 220.310/2e, 609
    - Dossiernr. 220.310/2f - 220.310/2k, 610
    - Dossiernr. 220.310/2l - 227.660/c, 611
  - Schadeclaims ten gevolge van het doorbreken van de geluidsbarrière door vliegtuigen van de luchtmacht, 1957, 1963; 612